【裁判字號】    90,聲,952
【裁判日期】    901206
【裁判案由】    
【裁判全文】
臺灣桃園地方法院民事裁定                            九十年度聲字第九五二號
    聲   請   人  枝藝有限公司
    兼法定代理人  戊○○
    聲   請   人  丁○○
                  乙○○
                  甲○○
    相   對   人  寶島商業銀行股份有限公司
    法定代理人    丙○○
右當事人間聲請保全證據事件，本院裁定如左：
    主      文
聲請駁回。
聲請程序費用由聲請人負擔。
    理      由
一、本件聲請意旨略以：聲請人枝藝有限公司並未曾於民國八十八年三月十九日向相
    對人寶島商業銀行借貸新臺幣（下同）一千萬元，更未曾收受一千萬元之借貸款
    項，至於有關嗣後繳息及清償本金之情事，亦完全不知情。另聲請人戊○○、丁
    ○○、乙○○、甲○○亦未曾於一千萬元借據上擔任連帶保證人，本件冒貸案件
    係相對人寶島商業銀行桃園分行經理謝德生（現因涉諸多監守自盜、侵占案件，
    逃逸國外）利用職權，以移花接木及偽冒聲請人等人名義之方式向相對人銀行冒
    領款項之偽貸案件，相對人銀行亦知其事，竟企圖隱匿事實，利用形式上偽冒之
    借據等文件向聲請人等人追償，而本件如附表所列之諸多重要書證及資金流向之
    證據資料，均在相對人銀行，茲唯恐有變造或礙難使用之虞，爰請  鈞院至相對
    人銀行桃園分行調取如附表之書證及相關資金流向證據，以利證據之保全云云。
二、按證據有滅失或礙難使用之虞，或經他造同意者，得向法院聲請保全；就確定事
    、物之現狀有法律上利益並有必要時，得聲請為鑑定、勘驗或保全書證。又保全
    證據之聲請，在起訴後，向受訴法院為之；在起訴前，向受訊問人住居地或證物
    所在地之地方法院為之。遇有急迫情形時，於起訴後，亦得向前項地方法院聲請
    保全證據。民事訴訟法第三百六十八條第一項、第三百六十九條分別定有明文。
    次按，保全證據之聲請，應表明下列各款事項：(一)他造當事人，如不能指定他造
    當事人者，其不能指定之理由；(二)應保全之證據；(三)依該證據應證之事實；(四)應
    保全證據之理由。前項第一款及第四款之理由應釋明之。同法第三百七十條亦有
    明文規定。
三、經查，本件聲請人前所述之證據現係由相對人寶島商業銀行股份有限公司持有中
    ，並無滅失或礙難使用之虞，相對人亦未曾同意聲請人向法院聲請保全。另查，
    本件相對人寶島商業銀行股份有限公司與聲請人之間，在於本院九十年訴字第一
    八五六號清償債務一案中，相對人寶島商業銀行股份有限公司在該案中係立於原
    告地位而負有舉證責任，則如其所已經提出而舉用之證據資料，是否真實，雙方
    存在有爭執，得聲請為鑑定、勘驗；至其所尚未提出或舉用之其他證據資料，在
    該案中立於原告地位之相對人，屆時是否主張、提出或舉用，仍屬未必，聲請人
    殊無預先聲請保全該其他證據資料或書證之必要。即如相對人屆時予以提出或舉
    用，則在該案中立於被告地位之本件聲請人，如有爭執，亦仍然得聲請為鑑定、
    勘驗。第按，證據有滅失或礙難使用之虞，或經他造同意者，得向法院聲請保全
    ；就確定事、物之現狀有法律上利益並有必要時，得聲請為鑑定、勘驗或保全書
    證，固為民事訴訟法第三百六十八條第一項所明定，惟按，本件並無應預先保全
    證據之必要，已如前述。又查，本件聲請人對於附表所列者，亦未依同法第三百
    七十條規定予以具體表明「依該證據應證之事實」究竟為何，而且聲請人僅以主
    觀「唯恐」有變造或礙難使用之虞，仍未具體說明因何聲請人得認為附表所列者
    ，有變造或礙難使用之虞，亦尚不足以釋明本件「應保全證據之理由」，故聲請
    人提出本件聲請，核與民事訴訟法第三百六十八條、第三百七十條所規定之要件
    不符，礙難准許，應予駁回。
四、依民事訴訟法第九十五條、第七十八條裁定如主文。
中      華      民      國    九十      年      十二    月      六      日
                                    臺灣桃園地方法院民事第二庭
~B法      官  呂仲玉
右為正本係照原本作成
如對本裁定抗告，應於送達後十日內向本院提出抗告狀
中      華      民      國    九十      年      十二    月      十一    日
~B法院書記官  楊惠如


司法院資訊處製作；財團法人民間司法改革基金會備份。
